臺灣高等法院高雄分院刑事判決　　九十一年度上易字第八二號
　　上　訴　人
　　即　被　告　乙○○
右上訴人因贓物案件，不服臺灣高雄地方法院九十年度易字第二三六九號中華民國九
十年十二月十四日第一審判決（起訴案號：臺灣高雄地方法院檢察署八十九年度偵字
第一九三九七號），提起上訴，本院判決如左：
      主  文
上訴駁回。
      事  實
一、乙○○曾於民國八十七年間因贓物案件，經臺灣高雄地方法院判處有期徒刑五月
    確定，甫於八十八年四月三十日執行完畢，仍不知悔悟，於八十九年五月中旬在
    高雄縣美濃鎮上竹圍十七號住處，明知年籍姓名不詳之人所持有之電焊機一部、
    十四吋切斷機二部、直結空壓機一台、六分套筒組二十一件式一組、砂輪機一台
    、電纜線、發電機、六五Ａ電鎚一支、電動吊車一組、二十Ｔ加力變速箱一部、
    輪胎三條、噴漆組一組、延長線一條係來路不明之贓物，竟予以收受，置放在其
    住處倉庫內及其旁之空地，嗣於八十九年六月十六日上午十時許，為警在上址查
    獲，並扣得上開贓物。
二、案經高雄縣警察局美濃分局報請台灣高雄地方法院檢察署檢察官偵查起訴。
      理  由
一、本件上訴人即被告乙○○經合法傳喚雖未到庭，惟其於原審並不否認有人將上開
    贓物置放在其住處旁，雖矢口否認有收受贓物之行為，並辯稱：上開贓物均是唐
    治祥拿來放的，不是伊偷的云云。
二、經查：
（一）右揭贓物係甲○○所遺失物品之事實，業據證人甲○○於警訊及原審調查時證
      述明確（見八十九年七月二十七日警訊筆錄、原審卷第十三頁、第十四頁訊問
      筆錄），且上開物品係在被告乙○○前揭住處之屋內及其旁之空地尋獲之事實
      ，亦據證人甲○○及至現場處理之警員彭達瑤於檢察官偵訊時證述無訛（見偵
      查卷第七頁、第十五頁偵訊筆錄），是在被告乙○○住處所查獲之上開物品應
      均屬贓物，至為灼然。
（二）上開放置贓物之地方，有部分係在被告乙○○之屋內，而依被告乙○○所述，
      該屋平日會從內部上鎖，何況被告乙○○於知悉有人將贓物置放在其住處至警
      察查獲時相隔將近一個月之時間，亦據被告乙○○於原審自承在卷（見原審卷
      第七十一頁審判筆錄），倘被告無收受贓物之意，該批贓物豈能放置於被告乙
      ○○之屋內達將近一個月之久，且又未為適當之處理，是被告應有收受贓物之
      犯意，卓然可見。又本件查獲之時間係八十九年六月十六日，有警訊筆錄可稽
      ，而被告於原審供承前述物品置放在其住處至警察查獲時相隔將近一個月之時
      間，則被告收受贓物之時間顯然在八十九年五月中旬，應可認定。至於證人鍾
      能祥於原審調查時雖證稱：「甲○○是我朋友，甲○○說他的東西掉了，我問
      乙○○東西是否他偷的，他說不是，我也帶唐治祥去找甲○○，唐治祥也說東
      西全部都是他自己載的。」（見原審卷第二十五頁訊問筆錄），另證人陳進德
      於原審雖證稱：「鍾能祥要去找甲○○，我也有去，鍾能祥跟甲○○說唐治祥
      已經承認機器是他載，所以要叫甲○○去派出所銷案，甲○○也同意，但我沒
      有聽到鍾能祥去找唐治祥談這件事的經過。」（見原審第四十五頁訊問筆錄）
      ，惟上開證人鍾能祥、陳進德所言不僅已為證人唐治祥所否認，證稱：「我沒
      有跟他說東西全部是我搬的，我只有搬一樣東西。」（見原審卷第六十八頁審
      判筆錄），何況依證人鍾能祥、陳進德所證，至多亦僅能證明上開贓物非被告
      乙○○前往搬運，並不能證明被告無收受贓物之意，是證人鍾能祥、陳進德之
      證言，尚不足採為被告有利之證據。
（三）被告乙○○於收受該等物品之時，顯然並無合法來源之證明，其對該等物品係
      屬來源不明之贓物應有認識，至為灼然。此外，復有估價單一張、照片八張在
      卷足證。本件事證明確，被告收受贓物之犯行應堪認定。
三、核被告所為，係犯刑法第三百四十九條第一項之收受贓物罪。又被告於八十七年
    間曾因贓物案件，經臺灣高雄地方法院判處有期徒刑五月確定，甫於八十八年四
    月三十日執行完畢，有臺灣高等法院被告全國前案紀錄表一份在卷可稽，其於五
    年以內再犯本件有期徒刑以上之罪，為累犯，應依刑法第四十七條規定加重其刑
    。
四、原審引依刑法第三百四十九條第一項、第四十七條、第四十一條第一項、第二條
    第一項前段、罰金罰鍰提高標準條例第一條前段、第二條，審酌被告前曾因贓物
    罪觸法，甫執行完畢，竟又再犯收受贓物罪，顯無悔改之意，且其收受贓物之行
    為助長竊盜犯行，使被害人難以求償，惟念其犯後態度尚可及收受贓物之價值，
    被害人所受損害等一切情狀，量處有期徒刑伍月。又被告乙○○於犯罪後，刑法
    第四十一條於九十年一月四日修正，並於同月十日公布施行，有關易科罰金之部
    分，範圍擴大為最重本刑五年以下有期徒刑之罪，與被告所犯之罪並無影響，爰
    依刑法第二條第一項前段之規定，適用裁判時之刑法第四十一條第一項規定，諭
    知易科罰金之折算標準。核其認事用法，並無違誤，量刑亦稱允當。被告未據理
    由提起上訴，空言指摘原判決不當，為無理由，應予駁回。
五、被告經合法傳喚，無正當理由不到庭，爰不待其陳述逕行判決。
據上論結，應依刑事訴訟法第三百六十八條、第三百七十一條，判決如主文。
本案經檢察官陳新慶到庭執行職務。
中    華    民    國     九十一     年       二       月     二十七   日
                              臺灣高等法院高雄分院刑事第五庭
                                  審判長法官  吳水木
                                        法官  洪慶鐘
                                        法官  趙文淵
右正本證明與原本無異。
不得上訴。
                                      書記官  陳武悅
中    華    民    國     九十一     年       三       月      四      日
附錄：本判決論罪科刑法條：
中華民國刑法第三百四十九條第一項：
收受贓物者，處三年以下有期徒、拘役或五百元以下罰金。
                                                                        Ｄ
